【裁判字號】    98,抗,685
【裁判日期】    980709
【裁判案由】    聲請定其應執行刑
【裁判全文】
臺灣高等法院刑事裁定                   98年度抗字第685號
抗  告  人
即  受刑人 甲○○
                      1號（現於臺灣宜蘭監獄）
上列抗告人因聲請定其應執行刑案件，不服臺灣板橋地方法院中
華民國98年6月6日裁定（98年度聲字第2557號），提起抗告，本
院裁定如下：
    主  文
抗告駁回。
    理  由
一、抗告意旨略以：其他案件，如販賣五次毒品各處有期徒刑十
    五年，定應執行刑十八年，又如強盜六件，各判五年六月，
    定六年六月。而被告施用毒品十二件，總刑度七年二月，定
    應執行刑竟高達六年，顯然不公平，有違比例原則，請撤銷
    原裁定，給被告自新機會等語。
二、原裁定略以：聲請意旨略以：受刑人甲○○因犯違反毒品
    危害防制條例等案件，先後經判決確定如附表，應依刑法第
    53條及第51條第5款，定其應執行之刑，爰依刑事訴訟法第4
    77條第1項聲請裁定等語。經查：受刑人甲○○因犯違反
    毒品危害防制條例等案件，分別經臺灣臺北地方法院及本院
    先後判處如附表所示之刑（聲請書附表編號11及12之犯罪日
    期應分別更正為：97年5月27日下午1時40分許為警查獲後採
    尿回溯26、96小時內之某時）。又附表編號1及2所示之宣告
    刑，經本院以97年度訴字第4752號判決定應執行有期徒刑1
    年、附表編號4及5所示之宣告刑，經本院以97年度訴字第62
    7號判決定應執行有期徒刑1年、附表編號6及7所示之宣告刑
    ，經臺灣臺北地方法院以97年度訴字第2404號判決定應執行
    有期徒刑1年2月、附表編號8及9所示之宣告刑，經本院以97
    年度訴字第4353號判決定應執行有期徒刑1年、附表編號11
    及12所示之宣告刑，經本院以97年度訴字第3341號判決定應
    執行有期徒刑1年，均經分別確定在案，有各該判決書及臺
    灣高等法院被告前案紀錄表各乙份附卷可參。因認聲請正當
    ，爰依法定應執行有期徒刑陸年等語。
三、按數罪併罰，有二裁判以上者，依刑法第五十一條之規定，
    定其應執行之刑，刑法第五十三條定有明文。又刑法第五十
    一條第五款規定，宣告多數有期徒刑者，於各刑中之最長期
    以上，各刑合併之刑期以下，定其刑期。再法律上屬於自由
    裁量之事項，有其外部性界限及內部性界限，並非概無拘束
    。依據法律之具體規定，法院應在其範圍選擇為適當之裁判
    者，為外部性界限；而法院為裁判時，應考量法律之目的，
    及法律秩序之理念所在者，為內部性界限。法院為裁判時，
    二者均不得有所踰越（最高法院八十年台非字第四七三號判
    例意旨）。在數罪併罰，有二裁判以上，定其應執行之刑時
    ，固屬於法院自由裁量之事項，然仍應受前揭外部性界限及
    內部性界限之拘束（最高法院93年度台非字第192號判決意
    旨參照）。本件受刑人先後犯如原裁定附表所示之施用毒品
    罪十二件，其中附表編號1及2所示之宣告刑，經原審法院以
    97年度訴字第4752號判決定應執行有期徒刑一年、附表編號
    4及5所示之宣告刑，經原審法院以97年度訴字第627號判決
    定應執行有期徒刑一年、附表編號6及7所示之宣告刑，經臺
    灣臺北地方法院以97年度訴字第2404號判決定應執行有期徒
    刑一年二月、附表編號8及9所示之宣告刑，經原審法院以97
    年度訴字第4353號判決定應執行有期徒刑一年、附表編號11
    及12所示之宣告刑，經原審法院以97年度訴字第3341號判決
    定應執行有期徒刑一年等情，有本院被告前案紀錄表在卷可
    參。據此，原裁定附表十二罪合計刑度為七年二月，此為法
    院定應執行時之外部界限，而上開另案所定應執行刑及原裁
    定附表編號3，10部分合計刑度則為六年二月，此為內部界
    限，則原審定有期徒刑六年，均在上開範疇之內，於法並無
    不合。至於抗告意旨所指他案如何，姑不論未提證據證明之
    ，何況，各案案情不同，實難攀比，綜上，本件抗告，並無
    理由，應予駁回。
四、據上論結，應依刑事訴訟法第412條，裁定如主文。
中    華    民    國    98    年    7     月    9     日
                  刑事第十八庭審判長法  官  吳鴻章
                                    法  官  陳健順
                                    法  官  周政達
以上正本證明與原本無異。
不得再抗告。
                                    書記官  廖純瑜
中    華    民    國    98    年    7     月    9     日


司法院資訊處製作；財團法人民間司法改革基金會備份。
